臺灣雲林地方法院刑事判決
110年度交易字第75號
公  訴  人  臺灣雲林地方檢察署檢察官
被      告  蘇玉圓


            林志昇


上列被告因過失傷害案件，經檢察官提起公訴（109年度偵字第7
054號），本院改以簡式審判程序，並判決如下：
   主      文
蘇玉圓犯過失傷害罪，處拘役肆拾日，如易科罰金，以新臺幣壹
仟元折算壹日。緩刑貳年。
林志昇犯過失傷害罪，處拘役伍拾伍日，如易科罰金，以新臺幣
壹仟元折算壹日。緩刑貳年。
    事實及理由
一、本案係經被告蘇玉圓、林志昇於本院審理時為有罪之表示，
    而經本院裁定行簡式審判程式加以審理，依刑事訴訟法第27
    3 條之2 、第159 條第2 項之規定，不適用傳聞法則有關限
    制證據能力之相關規定；並得依同法第310 條之2 準用第45
    4 條之規定製作略式判決書。又本案犯罪事實、證據及所犯
    法條，除補充「被告蘇玉圓、林志昇於準備程序、簡式審判
    程序之自白、相片影像資料查詢結果、戶籍謄本、個人戶籍
    資料查詢結果、雲林縣警察局斗六分局林內分駐所道路交通
    事故當事人酒精測定紀錄表、肇事人自首情形紀錄表、車輛
    詳細資料報表、交通部公路總局110 年6 月7 日路覆字第11
    00048870號函暨行車事故鑑定覆議會意見書各1份、蘇玉圓1
    10 年4 月71日提出之行車紀錄器影片」外，其餘均引用起
    訴書之記載（附件）。
二、被告蘇玉圓、林志昇肇事後，符合自首情形，此有雲林縣警
    察局虎尾分局交通分隊道路交通事故肇事人自首情形紀錄表
    各1 份在卷可參，則依刑法第62條前段規定，被告2 人均減
    輕其刑。
三、本院考量刑度的理由：
１、在車禍中之過失傷害或過失致死案件，均起因於駕駛人之疏
    忽所肇致，在行為之本質上並非具有故意，且行為之惡性亦
    難與刑法章典中其他故意犯罪同視，但車禍之事故對被害人
    而言，乃無端遭遇橫禍，是生命不可承受之重，對行為人而
    言，因此所衍生出之刑事責任與民事賠償，即便最後能否和
    被害人達成和解，都勢必付出無數精神、金錢及心力上之代
    價，尤其倘造成不可逆的傷亡局面，當會在雙方生命中留下
    相當難以彌補之傷口，故行為人或被害人斷不願意在生命中
    發生此種意外。從而，面對車禍引發之刑事責任，除了車禍
    發生之原因究竟歸責哪一方外，更重要的是行為人在案發後
    處理之態度，其對於傷者，有無及時探望、陸續加以關心；
    對於亡者，能否有積極行動使遺族感受到歉意與愧疚，凡此
    種種，比起行為人能提出多少金錢上之賠償更形重要，被害
    人所要的，毋寧是一個真摯道歉與懺悔，尤其是行為人在事
    發後所竭力想要彌補的心意。
２、本件車禍雙方同為被告兼告訴人的角色，也就是雙方都因為
    這件意外受有身體上、財產上的損害，在各退一步的情形下
    ，理論上會有一個圓滿的結果，而也會替雙方省下在司法程
    序中的奔波，尤其本案被告林志昇因為有保險公司協助，面
    對賠償金額也較可能負擔，況且被告蘇玉圓受傷較為嚴重，
    且其搭載之被害人洪祥恩也受到不輕傷勢，尤其被告蘇玉圓
    因傷勢需要休養，確實影響其家庭照顧，甚至其自承也對職
    場產生一定影響，復原上要花費的心力跟青壯年人無法相比
    ，而被告林志昇固然也受傷，但傷勢相較起來比較輕微，不
    過如同被告林志昇所述，其因為車禍也讓其工作上有影響，
    其實無論被告蘇玉圓、林志昇所述確實為車禍下的常情，這
    也是雖然車禍是無心之過，但仍必須透過刑罰反應行為上惡
    性的原因，這種天外飛來橫禍對誰來說都不容易，佐以在本
    案中被告林志昇造成2人受傷，傷勢均不輕，但在過失比例
    上，其僅為肇事次因，此有相關鑑定意意見資料可參，況且
    本次事件實屬偶發，被告2 人均有自首適用等一切情狀，各
    就被告蘇玉圓、林志昇量處如主文所示之刑（含諭知易科罰
    金標準）。
３、法官為何會宣告緩刑：
　　被告2人均合於緩刑宣告的要件（刑法第74條第1項第1款）
    ，然而，緩刑的設計是希望犯錯的人，有機會讓自己的人生
    不要留下刑事紀錄，如果緩刑期滿沒有被撤銷，立法者給予
    的法律效果是「刑的宣告失其效力」，所以緩刑的效果對於
    被告來說非常優惠，一般來說在有告訴人的案件中，實務上
    多半會徵求告訴人同意下才會給予緩刑，尤其在車禍案件，
    履行賠償往往是啟動緩刑的不二法門，本案中被告蘇玉圓、
    林志昇互為告訴人，在同樣的考量下，對兩人都施加刑罰其
    實只是在傷口上灑鹽，基於量刑的平等原則，以及雙方實際
    上受到的損害本來就有賴民事訴訟機制作最後定奪，法官認
    為本案縱使尚未賠償，仍可以給予雙方緩刑宣告，以期盼讓
    這次生命中的意外事故帶來的不幸，能有慢慢變好的契機。
四、應適用之法律：
    刑事訴訟法第273 條之1 第1 項、第299 條第1 項前段、第
    310 條之2 、第454 條第2 項。
本案經檢察官施家榮提起公訴，並到庭執行職務。
中    華    民    國   110    年     7    月    30    日
                  刑事第一庭  法  官   王子榮
以上正本證明與原本無異。
如不服本判決應於收受送達後20日內向本院提出上訴書狀，並應
敘述具體理由；其未敘述上訴理由者，應於上訴期間屆滿後二十
日內向本院補提理由書( 均須按他造當事人之人數附繕本) 「切
勿逕送上級法院」。
                              書記官  黃佑怡
中　　華　　民　　國　　110 　年　　7 　　月　　30　　日
附錄本案論罪科刑法條：
中華民國刑法第284 條
因過失傷害人者，處一年以下有期徒刑、拘役或十萬元以下罰金
；致重傷者，處三年以下有期徒刑、拘役或三十萬元以下罰金。

附件、
臺灣雲林地方檢察署檢察官起訴書
                                     109年度偵字第7054號
　　被　　　告　蘇玉圓　女　47歲（民國00年00月00日生）
　　　　　　　　　　　　住雲林縣○○鄉○○村○○00號
　　　　　　　　　　　　國民身分證統一編號：Z000000000號
　　 　　　   　林志昇　男　19歲（民國00年0月00日生）
　　　　　　　　　　　　住雲林縣○○鄉○○村○○00○0號
　　　　　　　　　　　　國民身分證統一編號：Z000000000號
上列被告等因過失傷害案件，業經偵查終結，認應提起公訴，茲
將犯罪事實及證據並所犯法條分敘如下：
　　　　犯罪事實
一、蘇玉圓於民國109年3月22日12時56分許，騎乘車牌號碼000-
    0000號普通重型機車（下稱甲車）搭載其子洪祥恩，沿雲林
    縣林內鄉林中村中正路由北往南方向行駛，行經中正路與公
    園路交岔路口左轉時，本應注意行經閃光黃燈號誌交岔路口時
    ，左轉彎車應於路口30公尺前先行換入內側車道，而依當時
    之情形，並無不能注意之情事，竟疏未注意及此，逕由外側
    慢車道進行左轉，適同向行駛在後由林志昇騎乘車牌號碼00
    0-0000號普通重型機車（下稱乙車），亦疏未注意車前狀況
    且未減速慢行，兩車因而發生碰撞，蘇玉圓因此受有左側鎖
    骨骨折骨折、左側踝關節撕裂傷合併腓骨骨折及左側第三肋
    骨骨折等傷害，洪祥恩因此受有疑似左側外踝撕裂性骨折、
    左踝外側撕裂傷2公分及左膝擦傷等傷害，林志昇則受有右
    手右大腿擦傷及右大腿右肩挫傷等傷害。
二、案經蘇玉圓、林志昇訴由雲林縣警察局斗六分局報告偵辦。
　　　　證據並所犯法條
一、證據清單：
編號 證據名稱 待證事實  1 被告蘇玉圓於警詢時及本署檢察事務官詢問時之供述。 被告蘇玉圓於上開時、地，騎乘甲車搭載告訴人洪祥恩左轉時，未注意後方來車，遭被告林志昇所騎乙車自後方撞及之事實。  2 被告林志昇於警詢時及本署檢察事務官詢問時之供述。 被告林志昇於上開時、地騎乘乙車，未注意車前狀況，與告訴人蘇玉圓所騎甲車發生擦撞，致告訴人蘇玉圓、被害人洪祥恩受傷之事實。  3 道路交通事故現場圖、道路交通事故調查表(一)、(二)各1紙及現場照片16張。  被告蘇玉圓所騎甲車與被告林志昇所騎乙車在上開時、地發生碰撞之事實。  4 監視錄影光碟1片、本署勘驗筆錄、交通部公路總局嘉雲區車輛行車事故鑑定會鑑定意見書各1份。 被告蘇玉圓駕駛甲車，行經閃光黃燈號誌交岔路口，左轉彎車未於路口30公尺前先行換入內側車道，逕由外側慢車道進行左轉不當，為肇事主因，被告林志昇駕駛乙車，未注意車前狀況且未減速慢行，作隨時停車之準備，為肇事次因之事實。  5 國立成功大學醫學院附設醫院斗六分院中文診斷證明書2紙、中國醫藥大學醫學院附設醫院診斷證明書、魏外科診所診斷證明書各1紙。  告訴人蘇玉圓、林志昇、被害人洪祥恩分別受有犯罪事實欄所載傷害之事實。 
二、核被告林志昇、蘇玉圓所為，均係犯刑法第 284 條前段之
    過失傷害罪嫌。又被告林志昇以一過失行為致告訴人蘇玉圓
    、被害人洪祥恩同時受有傷害，為一行為觸犯數罪名之想像
    競合犯，請依刑法第 55 條之規定從一重處斷。
三、依刑事訴訟法第 251 條第 1 項提起公訴。
　　此　致
臺灣雲林地方法院
中　　華　　民　　國　 110　　年　　2 　　月　　23　　日
　　　　　　　　　　　　　　　    檢　察　官　施  家  榮
本件證明與原本無異
中　　華　　民　　國　 110　　年　　3 　　月　　5 　　日
                                  書  記  官  周  俐  君
附錄本案所犯法條
中華民國刑法第 284 條
因過失傷害人者，處 1 年以下有期徒刑、拘役或 10 萬元以下
罰金；致重傷者，處 3 年以下有期徒刑、拘役或 30 萬元以下
罰金。